臺灣高雄地方法院刑事判決　　　　　　　96年度訴字第1505號
公　訴　人　臺灣高雄地方法院檢察署檢察官
被　　　告　乙○○
　　　　　　　　　　（現於台灣高雄女子監獄執行中）
上列被告因違反毒品危害防制條例案件，經檢察官提起公訴（96
年度毒偵字第2630號）及移送併辦（96年度毒偵字第5037號），
本院改依簡式審判程序判決如下：
    主  文
乙○○施用第一級毒品，處有期徒刑壹年。又施用第二級毒品，
處有期徒刑伍月。應執行有期徒刑壹年肆月。
    事  實
一、乙○○前曾因施用毒品違反毒品危害防制條例案件，經依台
    灣雲林地方法院93年度毒聲字第1149號、94年度毒聲字第7
    號裁定執行觀察勒戒、強制戒治，於民國95年1 月13日釋放
    ，詎其仍未戒除毒品，於上開強制戒治釋放後5 年內，復基
    於施用第一級毒品海洛因之單一犯意，自96年1 月10日某時
    許起至同年5 月8 日某時許止，在高雄縣鳳山市○○路175
    巷12號住處，以每日施用1 次之頻率，將海洛因置入針筒摻
    水混合後注射之方式，施用海洛因多次。另基於施用第二級
    毒品甲基安非他命之犯意，於96年1 月10日某時許，在上址
    住處，以吸食器施用甲基安非他命1 次。嗣於(1)96年1 月10
    日下午7 時許，因主動到案，得其同意後採集其尿液送鑑，
    結果呈海洛因代謝物嗎啡、甲基安非他命陽性反應；(2)96年
    5 月8 日下午4 時許，因案通緝為警查獲，另得其同意後採
    集其尿液送鑑，結果呈海洛因代謝物嗎啡陽性反應，而悉上
    情。
二、案經內政部警政署高雄港務警察局移送臺灣高雄地方法院檢
    察署檢察官偵查起訴及移送併辦。
    理  由
一、本件被告乙○○所犯為死刑、無期徒刑、最輕本刑為3 年以
    上有期徒刑以外之罪，其於準備程序進行中，就被訴事實為
    有罪之陳述，經受命法官告知簡式審判程序之旨，並聽取當
    事人之意見後，本院合議庭裁定由受命法官獨任進行簡式審
    判程序，合先敘明。
二、被告前曾因施用毒品違反毒品危害防制條例案件，經依台灣
    雲林地方法院93年度毒聲字第1149號、94年度毒聲字第7號
    裁定執行觀察勒戒、強制戒治，於95年1 月13日釋放，有臺
    灣高等法院被告前案紀錄表在卷可稽，其於強制戒治釋放後
    5 年內，再為本次施用毒品犯行，應依法論科。
三、上揭事實，業據被告乙○○坦承不諱；且其於為警查獲後採
    集之尿液，經鑑定後分別呈海洛因代謝物嗎啡及甲基安非他
    命反應，有高雄市立凱旋醫院96年1 月22日、96年5 月21日
    濫用藥物尿液檢驗報告2 紙在卷足憑。又海洛因於人體內會
    水解為嗎啡，再循嗎啡代謝方式排出體外，亦經行政院衛生
    署80年以056954號函釋明確。被告自白與事實相符，事證明
    確，其犯行足堪認定，應依法論科。
四、按海洛因、甲基安非他命分別為毒品危害防制條例第2 條第
    2 項第1 款、第2 款所規定之第一級毒品、第二級毒品，是
    核被告乙○○所為，係犯同條例第10條第1 項之施用第一級
    毒品罪及同條第2 項之施用第二級毒品罪。其施用第一、二
    級毒品前後持有毒品之低度行為，為其施用毒品之高度行為
    所吸收，不另論罪。又按刑事法若干犯罪行為態樣，本質上
    原具有反覆、延續實行之特徵，立法時既予特別歸類，定為
    犯罪構成要件之行為要素，則行為人基於概括之犯意，在密
    切接近之一定時、地持續實行之複次行為，倘依社會通念，
    於客觀上認為符合一個反覆、延續性之行為觀念者，於刑法
    評價上，即應僅成立一罪；學理上所稱「集合犯」之職業性
    、營業性或收集性等具有重複特質之犯罪均屬之，而依毒品
    危害防制條例第2 條第1 項規定之「毒品」的定義，可知毒
    品因具有成癮性及濫用性，即一方面因「耐藥性」的影響，
    導致行為人必須逐漸增加施用劑量，方能達成相同效果；他
    方面則可能因「生理依賴性」及「心理依賴性」的影響，導
    致行為人對毒品產生強烈渴求，終至不能根絕；由此可知，
    施用毒品之行為本身，顯然具有反覆性及延續性之特徵，準
    此，「施用毒品」即屬前揭「於立法已特別歸類具有重複特
    質」之犯罪。本件被告係基於單一行為決意，自96年1 月10
    日某時許起至同年5 月8 日某時止，以每日施用1 次之頻率
    ，持續施用海洛因，且地點亦均在住處，又自承以施用毒品
    成習，足見其施用海洛因顯係出於反覆、延續施用之單一行
    為決意至明，從而在行為概念上，應評價認係包括一罪之集
    合犯。被告所犯上開2 罪，犯意各別，行為互殊，罪名有異
    ，應分論併罰。台灣高雄地方法院檢察署96年度毒偵字第
    5037號移送併辦部分，與起訴被告施用第一級毒品部分，有
    集合犯之實質上一罪關係，為起訴效力所及，本院自得併予
    審理。爰審酌被告前因毒品危害防制條例案件，經觀察勒戒
    、強制戒治及且曾於95年9 月間因施用毒品案件為警查獲，
    詎其仍未能徹底戒絕毒品，其中施用海洛因之期間長達3 月
    餘，施用毒品密集之程度，顯見其無戒毒悔改之意，惟念其
    犯後坦承犯行，且其施用毒品僅自戕一己之身體健康，尚未
    對他人造成危害等一切情狀，分別量處如主文所示之刑，並
    定其應執行刑。
據上論斷，應依刑事訴訟法第273 條之1 第1 項、第299 條第1
項前段，毒品危害防制條例第10條第1 項、第2 項，刑法第11條
前段、第51條第5 款，判決如主文。
本案經檢察官甲○○到庭執行職務。
中　　華　　民　　國　　96　　年　　6 　　月　　29　　日
                  刑事第一庭    法　官  陳宛榆
以上正本證明與原本無異。
如不服本判決，應於判決送達後10日內，向本院提出上訴狀。
                                書記官  劉甄庭
中　　華　　民　　國　　96　　年　　6 　　月　　29　　日
附錄本判決論罪之法條
毒品危害防制條例第10條
施用第一級毒品者，處 6 月以上 5 年以下有期徒刑。
施用第二級毒品者，處 3 年以下有期徒刑。
